# 陈版，外资收购外商投资企业外方股权的事情请教

提问人：paipai 时间：2010-07-29 23:10:46
中国自然人a在bvi设立一公司b, b与中国企业c合资成立了公司d, 现中国自然人e新设一bvi 公司f,欲收购d公司的外方股权， 请问有什么限制？外汇方面的？

回答人：chenyiwei
回复 楼主 paipaipai 的帖子可查一下返程投资方面的外汇管理规定，如汇发[2005]75号、汇综发[2005]124号等，